【裁判字號】    89,上易,1775
【裁判日期】    891107
【裁判案由】    詐欺
【裁判全文】
臺灣高等法院臺南分院刑事判決        八十九年度上易字第一七七五號  Ａ
      上  訴  人
      即  被  告  甲  ○  ○
右上訴人因詐欺案件，不服臺灣臺南地方法院八十九年度易字第八五八號中華民國八
十九年八月四日第一審判決（起訴案號：臺灣臺南地方法院檢察署八十八年度偵字第
九六六六號），提起上訴，本院判決如左：
      主      文
上訴駁回。
      事      實
一、乙○○與甲○○原係夫妻關係（已於八十七年六月二十五日離婚），乙○○自稱
    為「胡時武律師法律事務所總經理」，甲○○自稱為「胡時武律師法律事務所執
    行副總」，二人基於共同意圖為自己不法所有之犯意聯絡，於民國八十六年四月
    間，以急需用款為由，持呂木貴簽發以華南商業銀行埔墘分行為付款人，八十六
    年七月十五日票期，面額新台幣（下同）二十八萬元之支票一紙，及甲○○所有
    坐落台南縣新化鎮○○○段五五七─一五地號土地所有權狀，暨其上建物新化鎮
    ○○○路三五五─七號建物所有權狀，向丙○○騙取現款，致丙○○陷於錯誤，
    於八十六年四月七日及十一日，分別將八萬元及三萬元交予乙○○、甲○○二人
    ，並由乙○○、甲○○共同簽發同面額之本票各一紙交予丙○○以資掩飾。迨至
    八十六年四月八日及七月三日，復由甲○○持乙○○所簽發面額分別為四萬元及
    六萬元之本票各一紙，向丙○○騙取同額款項。嗣於前開支票屆期前，甲○○以
    欲取回權狀出售房地後償還為詞，將之前交予丙○○之土地暨建物所有權狀取回
    ，詎屆期支票提示遭退票，二人計向丙○○騙得二十一萬元。
二、案經丙○○訴請台灣台南地方法院檢察署檢察官偵查起訴。
      理      由
一、訊據上訴人即被告甲○○、乙○○固坦承共向丙○○借得二十一萬元，嗣後並將
    土地及房屋所有權狀取回，且未將房地出售以清償借款等情，惟否認有何詐欺犯
    行，辯稱：渠等要去貸二胎還錢，但沒貸到云云。然查右揭事實業據被害人丙○○於原審偵審中指訴甚詳，並有土地、建物所有權狀影本、支票、本票與退票理
    由單影本及被告等使用之「胡時武律師法律事務所執行副總」、「胡時武律師法
    律事務所總經理」名片影本在卷可稽，被告等以律師法律事務所「執行副總」「
    總經理」之身分為幌向被害人告貸，被害人顯因此而誤信被告等為有資力之人；
    被告等又於支票屆期前，藉詞將土地與建物之所有權狀正本取回，並於支票退票
    後拒不償還借款，顯有詐欺之犯意。被告二人所辯解乃卸責之詞，不足採信，犯
    行均堪認定。
二、核被告甲○○、乙○○二人所為，均係犯刑法第三百三十九條第一項之詐欺取財
    罪。被告二人間有犯意聯絡及行為分擔，為共同正犯。原審適用上開法條，審酌
    被告二人犯罪之動機、目的、手段、詐欺之金額、對被害人所生損害及犯後態度
    等一切情狀，分別量處有期徒刑六月。又以被告二人前均未曾受有期徒刑以上刑
    之宣告，有台灣高等法院被告全國前案紀錄表在卷可憑，且事後已與被害人達成
    和解清償十二萬元，經此教訓，當知所警惕而無再犯之虞，認其宣告刑以暫不執
    行為適當，併予宣告緩刑二年，以啟自新，其認事用法均無違誤，量刑亦稱妥適
    。被告上訴意旨猶執前詞否認犯罪，為無理由，應予駁回。
三、被告等經合法傳喚，無正當理由不到庭，均不待其陳述逕行判決。
四、據上論斷，應依刑事訴訟法第三百六十八條、第三百七十一條，判決如主文。
本案經檢察官王碧霞到庭執行職務。
中    華    民    國      八十九      年      十一      月      七      日
                                  臺灣高等法院臺南分院刑事第三庭
                                      審判長法官  黃    聰    明
                                            法官  林    勝    木
                                            法官  楊    省    三
右正本證明與原本無異。
不得上訴。
                                      法院書記官  陳    嘉    琍
中    華    民    國      八十九      年      十一      月       八     日


司法院資訊處製作；財團法人民間司法改革基金會備份。
